nl: Gezondheid en persoonlijke verzorging > Gezondheidszorg > Fitness en voeding > Vitaminen en supplementen > Kruidensupplementen: Bloesem essence remedies; Kratom supplementen
pt-BR: Saúde e beleza > Cuidados com a saúde > Preparo físico e nutrição > Vitaminas e suplementos > Suplementos de ervas: Remédios de essências florais; Suplementos de kratom
tr: Sağlık ve Güzellik > Sağlık Bakım > Fitness ve Sporcu Besinleri > Vitaminler ve Besin Takviyeleri > Bitkisel takviyeler: Çiçek Özü İksirler; Kratom Takviyeleri
fi: Terveys ja kauneus > Terveydenhoito > Fitness ja ravitsemus > Vitamiinit ja lisäravinteet > Kasviperäiset lisäravinteet: Kukkaisessenssilääke; Kratom-lisäravinne
zh-CN: 保健/美容/卫生/护理 > 医疗保健 > 营养品/保健品/减肥产品 > 维生素与补品 > 草药补充剂: 花精疗法; 卡痛叶补充剂
sl-SI: Zdravje in lepota > Zdravje > Fitnes in prehrana > Vitamini in prehranska dopolnila > Rastlinski dodatki: Cvetlične esence in zdravila; Kratom dodatki
nb: Skjønnhet og helse > Helsestell > Trening og kosthold > Vitaminer og kosttilskudd > Urtekosttilskudd: Blomsteressens remedier; Kratom tilskudd
el: Υγεία & ομορφιά > Φροντίδα υγείας > Fitness & διατροφή > Βιταμίνες & συμπληρώματα > Φυτικά συμπληρώματα: Ανθοϊάματα Bach; Συμπληρώματα Kratom
de: Gesundheit & Schönheit > Gesundheitspflege > Fitness & Ernährung > Vitamine & Nahrungsergänzungsmittel > Pflanzliche Nahrungsergänzungsmittel: Blütenessenzen-Heilmittel; Kratom-Nahrungsergänzungsmittel
da: Sundhed og skønhed > Sundhedspleje > Fitness og ernæring > Vitaminer og tilskud > Urtekosttilskud: Blomsteressens-afhjælpninger; Kratom-tilskud
lt-LT: Sveikata ir grožis > Sveikatos priežiūra > Sveikatingumas ir mityba > Vitaminai ir maisto papildai > Žolelių papildai: Gėlių esencijų vaistai; Kratom papildai
zh-TW: 保健與美容 > 健康照護 > 健身與營養 > 營養補充劑 > 草藥補充品: 花精療法; 克拉通補充劑
ro-RO: Sănătate și frumusețe > Îngrijirea sănătății > Fitness și nutriție > Vitamine și suplimente > Suplimente pe bază de plante: Remedii cu esențe florale; Suplimente cu kratom
sk-SK: Zdravie a krása > Starostlivosť o zdravie > Fitness a výživa > Vitamíny a výživové doplnky > Bylinné doplnky: Kvetové esenčné lieky; Doplnky s kratomom
fr: Santé et beauté > Santé > Fitness et nutrition > Vitamines et compléments alimentaires > Suppléments à base de plantes: Élixirs floraux; Compléments à base de kratom
bg-BG: Здраве и красота > Грижа за здравето > Фитнес и хранене > Витамини и добавки > Билкови добавки: Лечебни есенции от цветя; Кратом добавки
es: Salud y belleza > Cuidado de la salud > Nutrición y actividad física > Vitaminas y complementos > Suplementos herbales: Remedios de esencia floral; Suplementos de kratom
hu: Egészség és szépség > Egészségügyi ellátás > Fitnesz és táplálkozás > Vitaminok és étrend-kiegészítők > Gyógynövény-kiegészítők: Virágeszencia-gyógyszerek; Kratom-kiegészítők
th: สุขภาพและความงาม > การดูแลสุขภาพ > สุขภาพและโภชนาการ > วิตามินและอาหารเสริม > อาหารเสริมสมุนไพร: ยาสารสกัดจากดอกไม้; อาหารเสริมกระท่อม
sv: Skönhet och hälsa > Hälsovård > Fitness och näringslära > Vitaminer och kosttillskott > Örttillskott: Blomessensmedel; Kratomtillskott
hr-HR: Zdravlje i ljepota > Briga za zdravlje > Fitnes i prehrana > Vitamini i dodaci prehrani > Biljni dodaci prehrani: Cvjetni lijekovi i esencije; Dodaci prehrani s kratomom
ja: 美容・健康 > ヘルスケア > ダイエット・サプリメント > ビタミン・サプリメント > ハーブサプリメント: フラワーエッセンスレメディ; クラトムサプリメント
en: Health & Beauty > Health Care > Fitness & Nutrition > Vitamins & Supplements > Herbal Supplements: Flower Essence Remedies; Kratom Supplements
pt-PT: Saúde e beleza > Cuidados de saúde > Fitness e nutrição > Vitaminas e suplementos > Suplementos herbáceos: Essências florais; Suplementos de kratom
ru: Красота и здоровье > Медицинские товары > Фитнес и питание > Витамины и пищевые добавки > Биодобавки: Цветочные эссенции; Добавки с кратомом
vi: Sức khỏe và sắc đẹp > Chăm sóc sức khỏe > Thể hình thẩm mỹ & dinh dưỡng > Vitamin và sản phẩm bổ sung > Thực phẩm bổ sung thảo dược: Tinh chất hoa trị liệu; Thực phẩm bổ sung kratom
cs: Zdraví a krása > Zdravotní péče > Fitness a výživa > Vitamíny a výživové doplňky > Bylinné doplňky: Květové esence; Doplňky s kratomem
ko: 건강/미용 > 건강 관리 > 피트니스/건강 식품 > 비타민/영양제 > 허브 영양제: 플라워 에센스 요법; 크라톰 보충제
it: Salute e bellezza > Salute > Fitness e alimentazione > Vitamine e integratori > Integratori a base di erbe: Rimedi floreali; Integratori kratom
pl: Zdrowie i uroda > Opieka zdrowotna > Zdrowy tryb życia i dieta > Witaminy i suplementy diety > Suplementy ziołowe: Esencje kwiatowe; Suplementy kratom